【裁判字號】    89,上易,1722
【裁判日期】    900328
【裁判案由】    竊盜等
【裁判全文】
臺灣高等法院高雄分院刑事判決          八十九年度上易字第一七二二號
    上  訴  人
    即  被  告  乙○○
    選任辯護人  戴國石
                蔡吉記
    上  訴  人
    即  被  告  甲○○
右上訴人等因竊盜等案件，不服臺灣屏東地方法院八十八年度易字第一一六四號中華
民國八十九年七月二十六日第一審判決（起訴案號：臺灣屏東地方法院檢察署八十八
年度偵字第四二四號），提起上訴，本院判決如左：
      主      文
上訴駁回。
      事實及理由
一、本案經本院審理結果，認第一審判決認事用法及量刑均無不當，應予維持，並引
    用第一審判決書記載之事實、證據及理由（如附件）。
二、上訴人即被告乙○○上訴意旨以本件盜採砂石之行為，係甲○○自己僱用黃清津
    （已由原審判處有期徒刑十月，緩刑三年確定在案），載運盜採之砂石，與被告
    乙○○無關云云；上訴人即被告甲○○上訴意旨僅係僱用黃清津載運向他人購買
    盜採之砂石，並非共同盜採砂石，且尚未裝車即被警查獲，而該等砂石係用於自
    己蘆筍園填土之用，並非乙○○授意盜採的云云。惟查，原判決已詳述被告乙○
    ○顯係與被告甲○○基於直接犯意之聯絡，進而與同案被告黃清津產生間接犯意
    之聯絡，並再進而本此犯意之聯絡，相互利用以遂行其犯罪之目的，及該置放於
    路上之砂石係由本件盜採砂石之貨車上卸下，是被告等盜採砂石之犯行已既遂等
    事實所憑之證據及理由。
三、本案另審酌，被告甲○○雖於警訊即供稱上開砂石係要填補河床種植用地云云，
    惟經本院隔別訊問被告甲○○及同案被告黃清津，就被告甲○○所供稱要載運砂
    石填補其蘆筍園之位置，被告甲○○供稱：「有告訴他（指黃清津）在路邊（指
    位置給他看）約百公尺位置，但沒有告訴正確的位置：：：」，但同案被告黃清
    津卻供稱：「：：：他有告訴我蘆筍園一段距離，但沒有比方向給我看：：：」
    （見本院九十年二月十六日訊問筆錄），就被告甲○○有無指其蘆筍園之位置告
    知黃清津，彼此所供不一，已見被告甲○○所稱載運之砂石係要填補自己蘆筍園
    之供述不實；且被告甲○○於同日供稱僅僱用黃清津載運三車砂石填高蘆筍園，
    但據同案被告黃清津供稱被告甲○○叫其隨另一名砂石車去運砂石（見偵卷第二
    十頁反面），同案被告黃清津此項供述正與現場被查獲之砂石車，非僅同案被告
    黃清津所駕駛之一名砂石車之情形正相吻合，而載運三名砂石填高蘆筍園，竟動
    用多部砂石車，亦殊違常理，益證被告甲○○上開自己僱用同案被告黃清津之供
    述，係迴護被告乙○○之詞，不足採信。
四、至被告乙○○聲請鑑定其「五房砂石場」之砂石係田砂，與本案被盜採之河砂不
    同，因本案盜採之砂石尚未運達「五房砂石場」，「五房砂石場」縱無河砂，亦
    不能證明被告等人未犯本案盜採行為，故無鑑定之必要。
五、同案被告黃清津部分，業經原審判決罪刑確定並送執行在案。
據上論斷，應依刑事訴訟法第三百六十八條、第三百七十三條，判決如主文。
本案經檢察官郭振昌到庭執行職務。
中    華    民    國      九十      年       三       月      二十八    日
                              臺灣高等法院高雄分院刑事第二庭
                                  審判長法官  曾永宗
                法官  鄭月霞
                                        法官  邱永貴
右正本證明與原本無異。
不得上訴。
                                      書記官  周能智
中    華    民    國      九十      年       三       月      三十      日
附錄：本判決論罪科刑法條：
刑法第三百二十一條第一項第四款
犯竊盜罪而有左列情形之一者，處六月以上五年以下有期徒刑：
四、結夥三人以上而犯之者。
水利法第九十二條之一第一項中段
違反第七十八條第一項各款情形之一者，除通知限期回復原狀、清除或廢止違禁設施
外，處六千元以上三萬元以下罰鍰；因而損害他人權益者，處三年以下有期徒刑、拘
役或科或併科四千元以上兩萬元以下罰金；致生公共危險者，處五年以下有期徒刑，
得併科六千元以上三萬元以下罰金。
                                                                        Ｑ


司法院資訊處製作；財團法人民間司法改革基金會備份。
